

LUCAS CARINO

DESARROLLADOR FRONTEND

MEDIOS DE CONTACTO



lucascarino2@gmail.com



(+54) 9 11 7362 9943



@lucascarino



lucascarino

lucascarinoportfolio

SKILLS

NODEJS

SAPUI5

REACTJS

EXPRESS

PYTHON

HTML

 XML CSS

JAVASCRIPT

MYSQL

CREACIÓN Y CONSUMO DE APIS

METODOLOGÍAS ÁGILES

PATRÓN DE ARQUITECTURA MVC

POSTMAN

SEQUELIZE

ADOBE ILLUSTRATOR

ADOBE PHOTOSHOP

PERFIL

Desarrollador web con 2 años de experiencia en diferentes prácticas y aprendizajes en lenguajes de programación.

Orientación al desarrollo en frontend debido a un perfil interesado en la interacción con usuarios, diseño e interfaz gráfica.

Responsable, altamente organizado, proactivo y eficiente a la hora de realizar tareas.

Objetivo personal de desempeñar, ofrecer y desarrollar diferentes capacidades para poder conseguir un excelente resultado en la labor y el área asignada.

INFORMACIÓN PERSONAL

Fecha de nacimiento Ubicación Nacionalidad

30/05/1997 Belgrano Argentina

EXPERIENCIA PROFESIONAL

Desarrollador SAP Fiori Junior

Accenture | 02/2021 - Actualidad

- Programador front-end, implementación de código en aplicaciones web para multiples proyectos
- Conocimiento sobre la documentación oficial de SAPUI5
- Desarrollo de aplicaciones en plataforma BAS y Web IDE
- Uso de metodologia Agile

Desarrollador Web React / Maquetador HTML

Conexión AG | 09/2020 - Actualidad (Freelance)

- Creación y mantenimiento de página web realizada en
- Replica de flyers realizados en Illustrator a HTML
- Uso de Adobe Illustrator y Photoshop

EXPERIENCIA LABORAL

Agente de viajes / administrativo

Forastieri Viajes | 01/2018 - 08/2020

- Cotización y facturación de paquetes turísticos
- Uso de sistemas operativos para realizar reservas de tickets aereos (Sabre, Amadeus)
- Atención y asesoramiento a clientes

Empleado de comercio

Mostaza | 02/2016 - 02/2017

- Encargado de promoción y marketing
- Manejo de caja
- Atención al cliente

FORMACIÓN ACADÉMICA

Aniversidad Argentina De la Empresa (UADE)

Actualidad

Licenciatura en gestión de tecnología de la información

Instituto Superior de Formación Tecnica nº189

2015 - 2019

Tecnicatura superior en turismo | Culminado

OTROS ESTUDIOS

Instituto English Nexus

Actualidad

Inglés

Digital House

2020 - 2021

Curso de desarrollo web full stack | Culminado

IDIOMAS

Ingles - Nivel C1

Portugués - Básico tanto oral como escrito